【裁判字號】    99,訴,3317
【裁判日期】    991130
【裁判案由】    毒品危害防制條例
【裁判全文】
臺灣板橋地方法院刑事判決              99年度訴字第3317號
公  訴  人  臺灣板橋地方法院檢察署檢察官
被      告  范嘉源
上列被告因毒品危害防制條例案件，經檢察官提起公訴（99年度
毒偵字第7899號），本院依簡式審判程序判決如下：
    主  文
范嘉源施用第一級毒品，累犯，處有期徒刑柒月。又施用第二級
毒品，累犯，處有期徒刑肆月。應執行有期徒刑玖月。
    事  實
一、范嘉源前因施用毒品案件，經本院以95年度毒聲字第539 號
    裁定送觀察、勒戒後，認無繼續施用毒品之傾向，而於民國
    95年8 月22日執行完畢釋放出所，並由臺灣板橋地方法院檢
    察署檢察官以95年度毒偵緝字第457 號、第458 號為不起訴
    處分確定。復因施用第一級、第二級毒品案件，經本院以96
    年度訴字第1774號刑事判決分別判處有期徒刑八月、三月，
    減為有期徒刑四月、一月又十五日，應執行有期徒刑五月，
    如易科罰金以新臺幣一千元折算一日確定，嗣於96年12月25
    日易科罰金執行完畢。
二、詎范嘉源仍不知悛悔，復基於施用第一級毒品海洛因（下稱
    海洛因）之犯意，於99年8 月21日、22日某時，在其位於臺
    北縣中和市○○路○段159 巷17號14樓之住處內，以將海洛
    因粉末摻入香菸後，再點火吸食其煙霧之方式，非法施用海
    洛因一次；又基於施用第二級毒品安非他命（下稱安非他命
    ）之犯意，於99年8 月23日中午某時，在其上址住處內，以
    將安非他命粉末置於玻璃球吸食器內，再於其下方點火燒烤
    產生煙霧後加以吸用之方式，非法施用安非他命一次。嗣於
    99年8 月23日下午5 時10分許，在上址因另案通緝為警查獲
    ，經其同意採集尿液後，送驗結果呈鴉片類（嗎啡）及安非
    他命類陽性反應，始悉上情。
三、案經臺北縣政府警察局中和第一分局報請臺灣板橋地方法院
    檢察署檢察官偵查起訴。
    理  由
一、本件被告范嘉源所犯係死刑、無期徒刑、最輕本刑為三年以
    上有期徒刑以外之罪，其於準備程序中就被訴事實為有罪之
    陳述，經法官告知簡式審判程序之旨，並聽取公訴人及被告
    之意見後，本院業已於99年11月26日依刑事訴訟法第273 條
    之1 第1 項之規定，合議裁定由受命法官獨任進行簡式審判
    程序，合先敘明。
二、前揭事實業據被告於偵查及本院審理中均供承不諱，而其於
    上開時、地為警查獲後所採尿液經送臺灣檢驗科技股份有限
    公司以EIA 酵素免疫分析法初步檢驗，再以GC/MS 氣相層析
    質譜儀法確認檢驗結果，確均呈鴉片類（嗎啡）及安非他命
    類陽性反應乙節，亦有該公司99年9 月8 日編號：UL/2010/
    80671 號濫用藥物檢驗報告、被移送者姓名代碼對照表各一
    紙附卷可稽，被告之自白既有上開證據足資補強，應堪信為
    真實。據此，本案事證明確，被告犯行堪以認定。
三、查被告前因施用毒品案件，經本院以95年度毒聲字第539 號
    裁定送觀察、勒戒後，認無繼續施用毒品之傾向，而於95年
    8 月22日執行完畢釋放出所，並由臺灣板橋地方法院檢察署
    檢察官以95年度毒偵緝字第457 號、第458 號為不起訴處分
    確定等情，有臺灣高等法院被告前案紀錄表一份在卷可參，
    其再犯本件施用第一級、第二級毒品之罪，係於觀察、勒戒
    執行完畢釋放後五年內再犯毒品危害防制條例第10條第1 項
    、第2 項之罪，依該條例第23條第2 項規定，應逕予論罪科
    刑。
四、論罪科刑部分：
(一)按海洛因、安非他命分別係毒品危害防制條例第2 條第2 項
    第1 款、第2 款所定之第一級、第二級毒品，故核被告所為
    ，係犯上開條例第10條第1 項之施用第一級毒品罪及同條第
    2 項之施用第二級毒品罪。其為施用第一級毒品海洛因、第
    二級毒品安非他命而持有之行為，皆為其施用之高度行為所
    吸收而不另論罪。其所犯上開二罪間，犯意各別、行為互殊
    ，應予分論併罰。
(二)被告前因施用第一級、第二級毒品案件，經本院以96年度訴
    字第1774號刑事判決分別判處有期徒刑八月、三月，減為有
    期徒刑四月、一月又十五日，應執行有期徒刑五月，如易科
    罰金以新臺幣一千元折算一日確定，嗣於96年12月25日易科
    罰金執行完畢乙節，有上開被告前案紀錄表一份在卷可按，
    其受有期徒刑執行完畢後五年內，故意再犯本件有期徒刑以
    上之各罪，皆為累犯，均應依刑法第47條第1 項之規定加重
    其刑。
(三)本院爰審酌被告前已有因施用毒品而經觀察、勒戒及論罪科
    刑之紀錄，業如上述，猶再犯本件施用毒品犯行，可徵其悔
    意不深，遠離毒品之意志薄弱，惟其施用毒品係自戕行為，
    對他人法益尚無具體危害，及其施用毒品之動機，暨犯罪後
    坦承犯行之態度等一切情狀，分別量處如主文所示之刑，並
    定其應執行之刑，以資懲儆。
據上論斷，應依刑事訴訟法第273 條之1 第1 項、第299 條第1
項前段，毒品危害防制條例第10條第1 項、第2 項，刑法第11條
前段、第47條第1 項、第51條第5 款，判決如主文。
本案經檢察官陳旭華到庭執行職務。
中    華    民    國    99    年    11    月    30    日
                  刑事第九庭  法  官  張紹省
上列正本證明與原本無異。
如不服本判決，應於判決送達後10日內敘明上訴理由，向本院提
出上訴狀 (應附繕本) ，上訴於臺灣高等法院。其未敘述上訴理
由者，應於上訴期間屆滿後20日內向本院補提理由書「切勿逕送
上級法院」。
                              書記官  周雅玲
中    華    民    國    99    年    11    月    30    日
附錄本案論罪科刑法條全文：
毒品危害防制條例第10條
施用第一級毒品者，處六月以上五年以下有期徒刑。
施用第二級毒品者，處三年以下有期徒刑。

司法院資訊處製作；財團法人民間司法改革基金會備份。
